臺灣臺中地方法院刑事判決　　　　　　100年度交易字第575號
被　　　告　李榮輝
上列被告因公共危險案件，經檢察官提起公訴（100 年度偵字第
11628 號），本院判決如下：
    主  文
李榮輝服用酒類，不能安全駕駛動力交通工具而駕駛，累犯，處
有期徒刑柒月。
    犯罪事實
一、李榮輝前於民國99年間，因酒駕之公共危險案件，於99 年6
    月25日經本院以99年度沙交簡字第377 號判決判處有期徒刑
    6 月，於同年7 月19日確定，甫於100 年2 月12日執行完畢
    。詎仍不知悔改，於100 年3 月26日23時許，在臺中市○○
    區○○路某朋友住處內，飲用私釀米酒，已達不能安全駕駛
    動力交通工具之程度，竟仍於同日23時30分許騎乘車牌號碼
    399-CHU 號重型機車上路，並沿大雅區○○路○ 段由東往西
    方向行駛。嗣於翌日（27日）凌晨0 時30分許，行經中清路
    4 段與和平新路口時，適楊永健騎乘車牌號碼593-JHD 號重
    型機車沿中清路4 段由西往東方向行駛至該路口，欲左轉往
    和平新路方向行駛，2 車因而發生碰撞，致楊永健之膝蓋及
    胸受傷（過失傷害部分，未據告訴），李榮輝亦因而倒地受
    傷送醫，經警前往醫院處理，於同年月27日凌晨2 時許測得
    李榮輝吐氣所含酒精成份達每公升0.65毫克，而查獲上情。
二、案經臺中市政府警察局豐原分局報告臺灣臺中地方法院檢察
    署檢察官偵查起訴。
    理  由
壹、證據能力：
    按現行刑事訴訟法為保障被告之反對詰問權，排除具有虛偽
    危險性之傳聞證據，以求實體真實之發見，於該法第159 條
    第1 項明定被告以外之人於審判外之言詞或書面陳述，除法
    律有規定者外，不得作為證據。又被告以外之人於審判外之
    陳述，雖不符前4 條之規定（即刑事訴訟法第159 條之1 至
    159 條之4 ），而經當事人於審判程序同意作為證據，法院
    審酌該言詞陳述或書面陳述作成時之情況，認為適當者，亦
    得為證據；當事人、代理人或辯護人於法院調查證據時，知
    有刑事訴訟法第159 條第1 項不得為證據之情形，而未於言
    詞辯論終結前聲明異議者，視為有前項之同意，同法第159
    條之5 亦定有明文。考其立法意旨在於傳聞證據未經當事人
    之反對詰問予以核實，原則上先予排除。惟若當事人已放棄
    反對詰問權，於審判程序中表明同意該等傳聞證據可作為證
    據；或於言詞辯論終結前未聲明異議，基於尊重當事人對傳
    聞證據之處分權，及證據資料愈豐富，愈有助於真實發見之
    理念，且強化言詞辯論主義，使訴訟程序得以順暢進行，上
    開傳聞證據亦均具有證據能力。本件以下所引之被告以外之
    人於審判外之言詞及書面陳述，業經本院審理時予以提示並
    告以要旨，分別經檢察官及被告表示意見，當事人已知該等
    陳述乃傳聞證據，均未於言詞辯論終結前對該等證據內容異
    議，依上開規定，本院審酌該等證據作成時，並無人情施壓
    或干擾，亦無不當取供之情形，認為以之作為本案之證據亦
    屬適當，是該等證據自均具有證據能力。另本案判決以下所
    引用之非供述證據，均業經本院依法踐行調查證據程序，檢
    察官及被告復均不爭執各該證據之證據能力，且亦查無依法
    應排除其證據能力之情形，是該等證據之證據能力亦均無疑
    義，均先予敘明。
貳、實體方面
一、上揭犯罪事實，業據被告李榮輝於警詢、偵查中及本院審理
    時均坦承不諱（見警卷第5 頁至第7 頁、偵卷第11頁至12頁
    、本院卷第11頁反面、第14頁），核與證人即被害人楊永健
    於警詢中指述情節相符，並有員警職務報告、酒精測定紀錄
    表、刑法第185 條之3 查獲後觀察職務報告、臺中市政府警
    察局舉發違反道路交通管理事件通知單、道路交通事故現場
    測繪圖、道路交通事故調查報告表(一)(二)、行政院國軍退除役
    官兵輔導委員會臺中榮民總醫院診斷證明書各1 份在卷足憑
    （見警卷第2 頁、第10頁至第13頁、第15頁至第26頁），是
    被告之自白與事實相符，足堪採信。本案事證明確，被告犯
    行堪以認定，應予依法論科。
二、論罪科刑
（一）核被告李榮輝所為服用酒類，不能安全駕駛動力交通工具
      而駕駛之行為，係犯刑法第185 條之3 公共危險罪。
（二）被告前於99年間，因酒駕之公共危險案件，於99年6 月25
      日經本院以99年度沙交簡字第377 號判決判處有期徒刑6
      月，於同年7 月19日確定，甫於100 年2 月12日執行完畢
      一情，此有臺灣高等法院被告前案紀錄表附卷可稽，其受
      有期徒刑執行完畢後，5 年以內故意再犯本件有期徒刑以
      上之罪，為累犯，應依刑法第47條第1 項之規定，加重其
      刑。
（三）爰審酌被告多次因服用酒類，不能安全駕駛動力交通工具
      而駕駛之公共危險案件：經臺灣臺中地方法院檢察署檢
      察官於93年3 月30日為緩起訴處分，並於93年4 月20日確
      定，而於94年4 月19日期滿；於95年5 月1 日經本院以
      95年度沙交簡字第171 號判處拘役59日確定，於同年5 月
      22日易科罰金執行完畢於96年8 月13日經本院以96 年
      度沙交簡字第500 號判處有期徒刑3 月確定，於同年9 月
      7 日易科罰金執行完畢；於98年5 月11日、98年6 月6
      日，分經本院以98年度沙交簡字第270 號、98年度沙交簡
      字第339 號判決各處有期徒刑4 月、5 月，並由本院以98
      年度聲字第2698號裁定定其應執行有期徒刑7 月確定，於
      同年8 月10日易科罰金執行完畢；於99年7 月19日經本
      院以99年度沙交簡字第377 號判處有期徒刑6 月確定，於
      於100 年2 月12日執行完畢，有上開前案紀錄表在卷可考
      ，素行欠佳。又其明知自己飲酒後，精神狀態已受相當影
      響，竟無視於其他用路人可能遭受之生命、身體威脅，僅
      貪圖一己往來交通之便，率爾於酒後騎乘車輛上路，且其
      體內酒精濃度測試值非低，對於道路公共安全已生顯著之
      危險；參酌被告先前有6 次酒醉駕車公共危險紀錄，已如
      前述，竟猶未能記取教訓，知所警惕，反而一再於飲酒至
      醉後駕車外出，顯見諭知得以易科罰金之刑罰已無從對被
      告收嚇阻之效，自應對其嚴加責難；兼衡被告犯罪後坦承
      犯行，態度尚佳、犯後已與被害人楊永健和解（見偵卷第
      13 頁 ）、現正接受酒精戒斷治療，此有童綜合醫療社團
      法人童綜合醫院之一般診斷書附卷可參（見本院卷第16頁
      ），其家庭經濟勉持之生活狀況、具有高職畢業之智識程
      度（參警局調查筆錄個人基本資料）等一切情狀，量處如
      主文所示之刑，以示懲儆。
據上論斷，應依刑事訴訟法第284 條之1 、第299 條第1 項前段
，刑法第185 條之3 、第47條第1 項，刑法施行法第1 條之1 第
1項 、第2 項但書，判決如主文。
本案經檢察官李莉玲到庭執行職務。
中    華    民    國   100    年    8     月    23    日
                        交通法庭  法  官   莊秋燕
以上正本證明與原本無異。
如不服本判決應於收受送達後10日內向本院提出上訴書狀，並應
敘述具體理由；其未敘述上訴理由者，應於上訴期間屆滿後20日
內向本院補提理由書（均須按他造當事人之人數附繕本）「切勿
逕送上級法院」。
                                 書記官    楊賀傑
中    華    民    國   100    年    8     月    23    日
附錄本案論罪科刑法條全文：
刑法第185條之3
服用毒品、麻醉藥品、酒類或其他相類之物，不能安全駕駛動力
交通工具而駕駛者，處一年以下有期徒刑、拘役或科或併科十五
萬元以下罰金。